【裁判字號】    97,訴,202
【裁判日期】    970606
【裁判案由】    所有權移轉登記
【裁判全文】
臺灣士林地方法院民事判決               97年度訴字第202號
原      告  己○○
訴訟代理人  翁瑞麟律師
被      告  戊○○
            甲○○○
共      同
訴訟代理人  陳慶諭律師
上列當事人間所有權移轉登記事件，本院於民國97年5 月19日言
詞辯論終結，判決如下：
    主      文
被告就如附表二編號1 所示之不動產，於九十七年一月七日以買
賣為原因所為之所有權移轉登記，應予塗銷。
被告甲○○○應將如附表二編號1 所示之不動產所有權移轉登記
予原告。
被告戊○○應給付原告新臺幣玖拾萬陸仟元及自民國九十七年
二月十四日起至清償日止，按週年利率百分之五計算之利息。
訴訟費用新臺幣萬零玖佰肆拾捌元由被告連帶負擔五分之三即
新臺幣壹萬捌仟伍佰陸拾玖元，其餘新臺幣壹萬貳仟佰柒拾玖
元由被告戊○○負擔。故被告應連帶賠償原告所預繳之訴訟費用
新臺幣壹萬捌仟伍佰陸拾玖元，被告戊○○則應賠償原告所預繳
之訴訟費用新臺幣壹萬貳仟佰柒拾玖元。
    事實及理由
一、按訴狀送達後，原告不得將原訴變更或追加他訴；但請求之
    基礎事實同一、因情事變更而以他項聲明代最初之聲明或不
    甚礙被告之防禦及訴訟之終結者，不在此限，民事訴訟法第
    255 條第1 項第2 款、第4 款、第7 款分別定有明文。本件
    原告於民國97年1 月7 日以訴外人即伊之養母陳美雲與被告
    甲○○○間借名登記契約，已因陳美雲死亡而終止為由，依
    委任之法律關係，訴請被告甲○○○將如附表二所示之不動
    產移轉登記或讓與原告所有，並以被告戊○○於陳美雲死亡
    後盜領陳美雲所有之華南商業銀行股份有限公司000-00-000
    0000號帳戶（下稱「系爭帳戶」）之存款為由，依侵權行為
    之法律關係，請求被告戊○○返還上開存款。嗣於審理中發
    現被告甲○○○業於原告起訴之當日（無法確知孰先孰後）
    將如附表二所示之不動產移轉登記及讓與被告戊○○，且被
    告戊○○抗辯陳美雲生前表明於其死後將如附表二所示不動
    產及系爭帳戶內之存款（下合稱「系爭遺產」）贈與給伊，
    原告乃於97年3 月25日具狀追加訴之聲明，先位聲明追加訴
    請塗銷被告二人間之上開移轉登記行為，備位聲明則追加訴
    請被告戊○○返還原告遭侵害之特留分。被告雖不同意原告
    所為訴之追加，惟因原告追加請求之基礎事實與原請求之基
    礎事實相同，且有情事變更之情形，又兩造於之前所提出之
    攻擊、防禦方法，於該追加之訴均可援用，不致增加被告防
    禦之困難，亦無礙訴訟之終結，揆諸首揭規定，原告上開訴
    之追加，於法相合，應予准許，合先敘明。
二、原告起訴主張：陳美雲收養伊後，方與訴外人陳長和即被告
    戊○○之祖父結婚，婚後並未生育或收養陳長和之子女，而
    陳長和於陳美雲過世前業已死亡，故陳美雲死亡後，當由唯
    一之合法繼承人即伊概括繼承陳美雲所有之權利義務。詎被
    告戊○○竟利用與陳美雲同住之機會，取得系爭帳戶之存摺
    及留存印鑑，於陳美雲死亡當日即96年12月19日下午1 時許
    ，偽造取款條，盜領系爭帳戶內新臺幣（下同）93萬6 千元
    之存款。另陳美雲生前曾與被告甲○○○合夥購買如附表一
    所示之不動產（下稱「系爭不動產」），約定各享有一半之
    所有權，並借名登記於被告甲○○○名下。豈料，陳美雲死
    亡後，被告甲○○○竟擅將系爭不動產中應為陳美雲所有之
    部分（詳如附表二所示），移轉登記或移轉事實上處分權予
    不具繼承權之被告戊○○，共同侵害伊之財產權。縱認被告
    所辯陳美雲生前有將系爭遺產贈與被告戊○○等情屬實，亦
    已侵害伊之特留分，伊自得請求返還。爰依民法第767 條規
    定、侵權行為及委任等法律關係，訴請被告除去妨害、返還
    所有物，並負侵權行為損害賠償責任；或依民法侵權行為及
    繼承等法律關係，訴請被告戊○○負損害賠償責任並返還特
    留分等語。並(一)先位聲明：1.被告就如附表二編號1 所示之
    不動產，於97年1 月7 日以買賣為原因所為之所有權移轉登
    記，應予塗銷。2.被告甲○○○應將如附表二編號1 所示之
    不動產所有權移轉登記予原告。3.被告戊○○應給付原告93
    萬6 千元及自起訴狀繕本送達翌日起至清償日止，按週年利
    率5%計算之利息。(二)備位聲明：被告戊○○應給付原告172
    萬4,920 元及自起訴狀繕本送達之翌日起至清償日止，按週
    年利率5%計算之利息。
三、被告戊○○則以：原告婚後旅居日本多年，陳美雲之生活起
    居及撫養費實際上均係由伊及伊父親負責，陳美雲為感謝伊
    之照料，遂交付系爭帳戶之存摺及印鑑，表示願將其內所有
    存款贈與伊，並指示被告甲○○○及其夫乙○○於陳美雲死
    亡後，將如附表二所示之不動產過戶予伊，且原告於陳美雲
    死亡後，業已同意伊領取系爭帳戶內之存款用以支付喪葬費
    及供伊投資開設公司，故原告之主張，顯然無據。若認伊應
    返還特留分予原告或陳美雲未將系爭遺產贈與伊，爰以伊為
    陳美雲支出之醫療及生活必要費用64萬8 千元及伊為陳美雲
    支出之喪葬費用65萬3,731 元等無因管理費用主張抵銷，且
    原告就如附表二所示之不動產得主張之特留分應扣除增值稅
    5 萬1,021 元，以73萬7,899 元計算等語，資為抗辯。並聲
    明：原告之訴駁回。
四、被告甲○○○則以：伊與陳美雲雖於76年間共同出資購買系
    爭不動產，約定各享有一半之所有權，惟系爭不動產登記於
    伊名下迄今已逾15年，故陳美雲就如附表二編號1 所示不動
    產所有權之移轉登記請求權業已罹於時效而消滅。縱認伊與
    陳美雲間就如附表二所示不動產存有委任或信託等法律關係
    ，陳美雲生前亦已向實際管理系爭不動產之乙○○表示死後
    欲將如附表二所示不動產贈與被告戊○○，原告自無從請求
    伊移轉如附表二所示不動產之所有權登記或事實上處分權等
    語，資為抗辯。並聲明：原告之訴駁回。
五、兩造不爭執之事實：
  (一)被告甲○○○與陳美雲於76年間共同出資向法院投標拍定系
    爭不動產，並約定登記為被告甲○○○之名義，惟各有一半
    之所有權，並於76年5 月19日簽訂協議書1 紙為據。
  (二)系爭不動產平日係委由乙○○出租，乙○○並將所收租金之
    一半給付予陳美雲。
  (三)陳美雲於96年12月19日死亡，並於96年12月28日出殯。
  (四)被告戊○○於陳美雲死亡後之96年12月19日下午1 時許，自
    系爭帳戶內提領93萬6 千元。
  (五)被告甲○○○於97年1月7日，以買賣為原因，將如附表二編
    號1所示之不動產所有權移轉登記予被告戊○○。
  (六)被告戊○○為陳美雲支出醫療及喪葬費用共計28萬6,931 元
    （含生前契約21萬5 千元、龍巖會館費用1 萬6,160 元、龍
    巖雜費2 萬5,540 元、進塔雜費9,700 元、殯儀館規費7,20
    0 元、新光醫院費用1,906 元、新光醫院太平間費用2 千元
    、金寶山代書費5 千元、便當紙紮2,825 元及娘家紅包1,60
    0 元）。
六、得心證之理由：
    原告主張被告應塗銷附表二編號1 所示不動產於97年1 月7
    日所為之所有權移轉登記，並將上開不動產移轉登記予伊，
    且被告戊○○應返還系爭帳戶內之存款，縱陳美雲生前有將
    系爭遺產贈予被告戊○○，被告戊○○亦應返還侵害伊特留
    分之價額等語，惟為被告所否認，並以前揭情詞置辯。是本
    件爭點即為：(一)陳美雲生前是否曾將如附表二所示之不動產
    贈與被告戊○○？(二)陳美雲生前是否曾將系爭帳戶內之存款
    贈與被告戊○○？(三)被告戊○○得否以其為陳美雲生前所支
    出之醫療、必要生活費用及為陳美雲所支出之喪葬費用，係
    屬無因管理，而主張與其對原告所負之債務相抵銷？
  (一)陳美雲生前是否曾將如附表二所示之不動產贈與被告戊○○
    ？
    1.按借名登記契約，係當事人一方將其出資買受之不動產，
      移轉登記予他方名下，而管理、使用、處分權仍屬於該一
      方當事人之無名契約，其契約著重在當事人間之信任關係
      ，性質與委任契約類同，應類推適用委任關係終止、消滅
      之規定，且不因一方當事人將契約名之為信託契約，而影
      響該借名登記契約終止或消滅與否之判斷（最高法院91年
      度臺上字第1871號判決參照）。陳美雲與被告甲○○○於
      76年間共同出資向法院投標拍定系爭不動產，並約定登記
      為被告甲○○○之名義，惟各有一半之所有權，且系爭不
      動產平日係委由甲○○○之夫乙○○出租，乙○○並將所
      收租金之一半給付予陳美雲等情，前已認定。顯見陳美雲
      係將其出資買受系爭不動產之所有權1/2 即如附表二編號
      1 所示之不動產登記予被告甲○○○名下，而仍保有如附
      表二所示不動產之管理、使用、處分權，嗣並委由乙○○
      出租收益，揆諸前揭說明，陳美雲與被告甲○○○間就如
      附表二編號1 所示不動產係成立借名登記契約，且應類推
      適用委任關係終止、消滅之規定，先予敘明。
    2.被告辯稱陳美雲生前曾表示要贈與伊如附表二所示之不動
      產一節，為原告所否認，被告雖舉證人乙○○為證。經查
      ：
      (1)證人即被告陳美雲之夫乙○○於97年3 月17日本院言詞
        辯論期日固到場證稱：「（陳美雲有無說要如何處理系
        爭房屋？）96年12月11日早上，我去找她跟她說，我們
        哪個會先死不知道，寫一張協議書先講好如何處理這個
        房子比較好，後來她就說房子過在你名下，我都不怕你
        怕什麼，後來她親口跟我說要把房子過給戊○○」、「
        （這幾年都是誰在照顧陳美雲？）她洗腎已經有7 年，
        我常常去看她，有常常聽她講到他的孫子（被告戊○○
        ）很孝順，很得她的歡心，都帶她去看醫生，照顧她，
        我只有聽過她說要把房子的所有權給她的孫子」等語（
        本院卷第64頁）。惟查，證人乙○○為被告甲○○○之
        配偶，被告甲○○○業已將如附表二編號1 所示之不動
        產移轉登記予被告戊○○，且相關事宜均係由證人乙○○辦理，其與本件爭議關係密切，且其作證當日係由被
        告戊○○從捷運站接至法院，甚至被告甲○○○委任同
        為被告戊○○之委任律師為訴訟代理人，亦未支付報酬
        （本院卷第66頁），是證人乙○○之上開證言是否堪信
        為真正，洵非無疑。
      (2)證人即原告之表妹丁○○於97年4 月7 日本院言詞辯論
        時到場證稱：「我每個月固定10號到15號之間會拿錢給
        她（陳美雲）。錢是原告託我拿給姑姑（陳美雲）的生
        活費」、「她有提過，說如果她死了之後，所有的東西
        都是原告的，我都回答她說『妳想太多』，沒有聽姑姑
        講過要把東西給被告的事情。我在去年12月10日拿錢給
        她的時候，告訴她我今年1 月要結婚，原告12月底也會
        回來，她就說要趁這時候把房子（如附表二所示不動產
        ）過一過，過給原告，我還是跟她說她想太多」、「（
        妳聽陳美雲提到有關遺產或繼承的事情大概有幾次？）
        我去年初拿錢給她的時候她曾經提過一次，7 月份原告
        回來的時候，原告跟姑姑一起回娘家（就是我家）跟大
        家聊天的時候也提過一次，最後一次就是去年12月10日
        我最後拿錢給她的時候」、「因為姑姑在娘家與我們聊
        天的時候，曾經提及被告想要她的財產。而且講的次數
        不止一次」、「（在陳美雲過世後，有無聽過被告提及
        遺產如何處理？）在辦喪事的時候，被告曾經把三重房
        子（如附表一所示不動產）的一些資料拿給原告，並且
        跟她說『姑姑，我不會跟妳爭這個房子，妳放心』...
        我們當時聽起來感覺就是被告不要房子」等語（本院卷
        第91至92頁）；又於97年4 月28日本院言詞辯論時證稱
        ：「乙○○在辦完喪事後的一兩天，曾經有跟我姐（原
        告）通過電話，他說房子過給誰他沒有意見，只要你們
        跟被告談好就好。那時候我跟我姐在衣蝶百貨，我姐就
        跟他說現在很吵，聽不清楚，回去再打電話，後來我姐
        打回去給乙○○，也是講相同的內容」等語（本院卷第
        129 頁）。可見證人丁○○截至96年12月10日最後一次
        見到陳美雲止，已多次聽聞陳美雲表示其死後之遺產均
        由原告繼承，或稱要趁原告97年1 月回國參加證人丁○○之婚禮時，順便將如附表二所示之不動產過戶予原告
        ，且從未聽聞陳美雲表示要將上開不動產贈與被告，甚
        至乙○○曾致電原告表示只要原告與被告戊○○協議好
        ，如附表二所示不動產要過戶給誰，其均無意見，益見
        證人乙○○證稱陳美雲生前曾指示要將上開不動產贈與
        被告戊○○一節，不足採信。
      (3)另證人即丁○○之友人丙○○於97年4 月28日本院言詞
        辯論時到場結證稱：「原告從日本回來時，會邀請我與
        陳美雲及丁○○與她先生，還有一位親戚一起聚餐，共
        有三次，都是在海霸王餐廳。還有一次（96年12月10日
        ）是在新光醫院見過面，因為陳姿瑩要結婚的時候，要
        送餅跟送錢給陳美雲，邀我一起去，當時陳美雲在新光
        醫院洗腎... 。當天除了送喜餅給她之外，還拿兩萬元
        零用錢給陳美雲。我之前就有聽說是原告固定會拿零用
        錢給陳美雲，那天我是第一次親眼看到」、「（當天在
        新光醫院聊天的時候，有無聽到陳美雲提及財產的事情
        ？）她是有說她身體愈來愈不好，還剩一些錢跟房子，
        等原告回臺灣時，趕快把房子的事情處理處理，過戶給
        原告，我就跟她說她想太多」等語（本院卷第127 至12
        8 頁），足徵證人丙○○於96年12月10日親自見聞陳美
        雲表示要於原告回國參加丁○○婚禮之際，將其僅有如
        附表二所示之不動產過戶予原告。且陳美雲應不至會於
        短短一天內即改變心意，在證人乙○○翌日造訪時改稱
        要將上開不動產贈與被告戊○○。是被告辯稱陳美雲生
        前要將上開不動產贈與給伊等情，不足採信。
    3.次按因故意或過失，不法侵害他人之權利者，負損害賠償
      責任；數人共同不法侵害他人之權利者，連帶負損害賠償
      責任；負損害賠償責任者，除法律另有規定或契約另有訂
      定外，應回復他方損害發生前之原狀，民法第184 條第1
      項前段、第185 條第1 項前段、第213 條第1 項分別定有
      明文。被告二人明知陳美雲生前並未將如附表二編號1 所
      示之不動產贈與被告戊○○，被告甲○○○竟擅將上開不
      動產移轉登記予非陳美雲繼承人之被告戊○○，係共同侵
      害原告之財產權。從而，原告依侵權行為之法律關係，訴
      請被告塗銷如附表二編號1 所示不動產於97年1 月7 日所
      為之所有權移轉登記，即屬有據，為有理由，應予准許。
    4.又按委任關係，因當事人一方死亡而消滅，民法第550 條
      前段定有明文。且一方當事人於借名登記契約終止或消滅
      後，即得據以請求返還系爭不動產所有權（最高法院91年
      度臺上字第2028號判決參照）。陳美雲業於96年12月19日
      死亡，已如前述，則類推適用前揭規定，陳美雲與被告甲○○○間就如附表二編號1 所示不動產之借名登記契約即
      當然消滅，陳美雲之唯一繼承人即原告自得依借名登記物
      返還請求權及繼承之法律關係，請求被告甲○○○返還如
      附表二編號1 所示之不動產所有權。
    5.又按請求權，因15年間不行使而消滅；且消滅時效，自請
      求權可行使時起算，民法第125 條前段、第128 條前段分
      別規定甚明。陳美雲與被告甲○○○間就如附表二編號1
      所示不動產之借名登記契約，既係於96年12月19 日 陳美
      雲死亡而當然消滅，則原告對被告甲○○○之借名登記物
      返還請求權，應自該時起方可行使，其消滅時效亦應自該
      時起算，且迄今並未罹於15年之消滅時效。是被告甲○○○辯稱原告之請求權已罹於時效而消滅，容有誤會，洵不
      足採。從而，原告訴請被告甲○○○將如附表二編號1 所
      示之不動產所有權移轉登記予原告，為有理由，亦應准許
      。
  (二)陳美雲生前是否曾將系爭帳戶內之存款贈與被告戊○○？
    1.被告戊○○辯稱陳美雲生前曾表明要將系爭帳戶內之存款
      贈予伊等語，惟為原告所否認，被告戊○○就此復無法舉
      證以實其說，則其所辯上情，自不足採。
    2.被告戊○○又辯稱原告於辦理陳美雲喪事期間，同意將系
      爭帳戶之存款於扣除喪葬費用後之餘額，用以投資伊所開
      設之公司等情，亦為原告所否認。被告戊○○雖舉證人丁○○於97年4 月7 日本院言詞辯論時之證言為證。惟查，
      證人丁○○當時係證稱：「在辦喪事的時候，被告曾經把
      三重房子（如附表二所示不動產）的一些資料拿給原告，
      並且跟她說：『姑姑，我不會跟妳爭這個房子，妳放心』
      ... 我們聽到的時候也沒有想要馬上辦過戶，但是被告有
      說過，姑姑（陳美雲）要投資他開公司，所以他領了姑姑
      （陳美雲）戶頭的錢扣掉喪葬費之後剩下的錢要投資他開
      公司。我們當時聽起來感覺就是被告不要房子，但是姑姑
      的現金扣掉喪葬費用之後要給他」、「（其他家人對被告
      這樣的講法是否有表示什麼意見？）原告當場看到被告所
      提供的協議書之後，就說上面本來就有我的名字，房子你
      也沒有資格要。原告對現金的部分當場並沒有表示什麼意
      見，回家之後她有說既然被告願意負擔喪葬費用，錢又已
      經領出來了，剩下的錢也不多，就給他開公司也沒關係。
      但因為當時不知道被告是去領姑姑（陳美雲）在華南銀行
      帳戶的錢，那時我們以為是姑姑（陳美雲）生前寄放在被
      告那邊的錢，後來我們查了之後才知道。原告知道以後有
      抱怨被告怎麼沒有經過她的同意，我們勸她錢都已經領出
      來了，被告又願意負擔喪葬費用，就算了，原告就沒有再
      表示意見」等語（本院卷第92至93頁）。顯見原告於聽到
      被告戊○○陳稱陳美雲生前表示要投資被告戊○○開公司
      ，以及被告戊○○所提領之現金於扣除喪葬費用後之餘額
      給被告戊○○開公司時，未當場表示異議，係基於被告戊○○當場表明不要如附表二所示不動產之考量，以及不知
      被告戊○○所提領者為系爭帳戶內存款之故，是尚不足以
      據以認定原告亦認同陳美雲生前有將系爭帳戶內之存款贈
      與被告戊○○，或原告同意將系爭帳戶內之存款於扣除喪
      葬費用後之餘額贈與或投資被告所開設之公司。被告戊○○所辯上情，亦不足採。
    3.被告戊○○既無法舉證證明陳美雲生前有將系爭帳戶內之
      存款贈與伊，亦無法證明原告曾同意將系爭帳戶內之存款
      於扣除喪葬費用後之餘額贈與或投資被告所開設之公司，
      則被告戊○○於陳美雲死亡後，未經陳美雲唯一繼承人即
      原告之同意，擅自提領系爭帳戶內屬於陳美雲遺產之存款
      93萬6 千元，自屬故意以背於善良風俗之方法加損害於原
      告，原告即得依民法第184 條第1 項後段之規定，請求被
      告戊○○賠償其所受之損害93萬6千元。
  (三)被告戊○○得否以其為陳美雲生前所支出之醫療、必要生活
    費用及為陳美雲所支出之喪葬費用，係屬無因管理，而主張
    與其對原告所負之債務相抵銷？
    復按因故意侵權行為而負擔之債，其債務人不得主張抵銷，
    民法第339 條規定甚明。被告戊○○辯稱伊於陳美雲生前，
    為其支出醫療及必要生活費用64萬8 千元，並於陳美雲死亡
    前後為其支出醫療及喪葬費用65萬3,731 元，均屬無因管理
    費用，爰主張以之與其對原告所負上開損害賠償債務相抵銷
    等語。惟查被告戊○○未經原告同意盜領系爭帳戶內存款之
    行為，侵害原告之權利，係屬故意侵權行為，揆諸前揭規定
    ，其因故意侵權行為而對原告所負擔之債務，其不得主張抵
    銷，是被告戊○○是項抵銷抗辯，自無足取。從而，原告本
    於侵權行為法律關係，訴請被告戊○○賠償其所受之損害93
    萬6 千元及自起訴狀繕本送達翌日即97年2 月14日起至清償
    日止，按週年利率5%計算之利息，亦屬有據，為有理由，應
    予准許。
七、本件原告依侵權行為法律關係及借名登記物返還請求權，先
    位訴請被告塗銷就附表二編號1 所為之移轉登記，並請求被
    告甲○○○將上開不動產移轉登記予原告，以及請求被告戊○○賠償93萬6 千元，既經判決准許，則原告另依民法第76
    7 條之規定，所為同一經濟目的之請求及其備位聲明，即無
    庸再予審酌，附此敘明。
八、本件訴訟費用額確定為3 萬948 元（即原告預繳之第一審裁
    判費3 萬948 元及不動產鑑價費5 千元），並應由被告2 人
    連帶負擔3/5 即1 萬8,569 元（元以下4 捨5 入），其餘1
    萬2,379 元則由被告戊○○負擔。故被告2 人應連帶賠償原
    告所預繳之訴訟費用1 萬8,569 元，被告戊○○則應賠償原
    告所預繳之訴訟費用1 萬2,379 元。
九、本件判決基礎已臻明確，兩造其餘之攻擊防禦方法及訴訟資
    料經本院斟酌後，核與判決不生影響，無一一論述之必要，
    併予敘明。
據上論結，原告之訴為有理由，依民事訴訟法第78條、第85條第
2項、第1項後段、第87條第1項，判決如主文。
中    華    民    國    97    年    6     月     6    日
                  民事第二庭  法  官  張國勳
以上正本證明與原本無異。
如對本判決上訴，應於判決送達後20日內向本院提出上訴狀。
中    華    民    國    97    年    6     月    12    日
                              書記官  林立原
附表一：
┌──┬─────────┬────────┬─────┬────────┬───────┐
│編號│     項   目      │面積（平方公尺）│ 權利範圍 │  建物門牌號碼  │ 建物坐落土地 │
├──┼─────────┼────────┼─────┼────────┼───────┤
│ 1  │臺北縣三重市○○段│      662       │ 290/11904│                │              │
│    │2020地號土地      │                │          │                │              │
│    ├─────────┼────────┼─────┼────────┼───────┤
│    │臺北縣三重市○○段│      64        │   全部   │臺北縣三重市下竹│ 如編號1 所示 │
│    │6262建號建物      │                │          │圍街48巷1 號5 樓│              │
├──┼─────────┼────────┼─────┼────────┼───────┤
│ 2  │未辦理第1 次建物保│      59.3      │   全部   │臺北縣三重市下竹│ 如編號1 所示 │
│    │存登記之建物      │                │          │圍街48巷1 號6 樓│              │
└──┴─────────┴────────┴─────┴────────┴───────┘
附表二：
┌──┬─────────┬────────┬─────┬────────┬───────┐
│編號│     項   目      │面積（平方公尺）│ 權利範圍 │  建物門牌號碼  │ 建物坐落土地 │
├──┼─────────┼────────┼─────┼────────┼───────┤
│ 1  │臺北縣三重市○○段│      662       │ 145/11904│                │              │
│    │2020地號土地      │                │          │                │              │
│    ├─────────┼────────┼─────┼────────┼───────┤
│    │臺北縣三重市○○段│      64        │   1/2    │臺北縣三重市下竹│ 如編號1 所示 │
│    │6262建號建物      │                │          │圍街48巷1 號5 樓│              │
├──┼─────────┼────────┼─────┼────────┼───────┤
│ 2  │未辦理第1 次建物保│      59.3      │   1/2    │臺北縣三重市下竹│ 如編號1 所示 │
│    │存登記之建物      │                │          │圍街48巷1 號6 樓│              │
└──┴─────────┴────────┴─────┴────────┴───────┘


司法院資訊處製作；財團法人民間司法改革基金會備份。
